臺灣士林地方法院刑事判決　　　　　　　 96年度易字第417號
公　訴　人　臺灣士林地方法院檢察署檢察官
被　　　告　甲○○
　　　　　　　　　　樓
　　　　　　　　　　（另案
上列被告因違反毒品危害防制條例案件，經檢察官提起公訴（96
年度毒偵字第285 號），本院經訊問被告後，被告於準備程序中
為有罪之陳述，經合議庭裁定認本件宜由受命法官獨任進行簡式
審判程序審理，並判決如下：
    主  文
甲○○施用第二級毒品，累犯，處有期徒刑柒月。
    事  實
一、甲○○前於民國87年間因施用毒品案件，經臺灣板橋地方法
    院裁定送觀察、勒戒後，認有繼續施用毒品傾向，再經同院
    以裁定令入戒治處所施以強制戒治1 年，嗣其因強制戒治已
    屆滿6 月，成效經評定為合格，認無繼續戒治之必要，於88
    年4 月2 日停止戒治處分執行出監，所餘戒治期間付保護管
    束，於88年10月18日交付保護管束期滿，由臺灣板橋地方法
    院檢察署檢察官於89年1 月20日以89年度戒毒偵字第6 號為
    不起訴處分確定。又於90年間因施用毒品案件，經臺灣板橋
    地方法院裁定送強制戒治，於91年9 月19日執行完畢，並由
    臺灣板橋地方法院檢察署檢察官以90年度毒偵緝字第707 號
    起訴，經臺灣板橋地方法院以90年度易字第3371號判決處有
    期徒刑6 月確定。另因竊盜案件，經臺灣板橋地方法院以90
    年度易字第3327號判決處有期徒刑1 年4 月確定，與上開毒
    品案件2 案定執行刑為有期徒刑1 年9 月，已於93年5 月14
    日縮短刑期執行完畢（構成累犯）。詎甲○○仍不知悔改，
    於前揭強制戒治執行完畢出所後5 年內，再基於施用第2 級
    毒品安非他命之犯意，於95年11月24日晚間，在臺北市士林
    區竹子湖295 號，施用第2 級毒品安非他命1 次。嗣於95年
    11月25日晚上8 時30分許，在上址為警查獲製造安非他命之
    馬達乾燥機（所涉製造安非他命部分業經另案偵辦），經警
    採集其尿液檢體送驗結果，呈安非他命、甲基安非他命陽性
    反應，始查悉上情。
二、案經臺北市政府警察局士林分局報請臺灣士林地方法院檢察
    署檢察官偵查起訴。
    理  由
一、上揭犯罪事實，業經被告甲○○於本院審理時坦承不諱，且
    被告為警查獲後，採集其尿液檢體經送台灣尖端先進生技醫
    藥股份有限公司以酵素免疫分析法初步檢驗，再以氣相層析
    質譜儀法確認檢驗結果，呈安非他命、甲基安非他命陽性反
    應，有台灣尖端先進生技醫藥股份有限公司95年12月8 日濫
    用藥物檢驗報告1 紙附卷可稽，足徵被告前開施用第2 級毒
    品安非他命之自白與事實相符，堪予採信。按施用毒品經觀
    察、勒戒或強制戒治執行完畢釋放後，5 年內再犯毒品危害
    防制條例第10條之施用毒品罪者，檢察官應依法追訴，毒品
    危害防制條例第23條第2 項定有明文。本件被告前於87年間
    因施用毒品案件，經臺灣板橋地方法院裁定送觀察、勒戒後
    ，認有繼續施用毒品傾向，再經同院以裁定令入戒治處所施
    以強制戒治1 年，嗣其因強制戒治已屆滿6 月，成效經評定
    為合格，認無繼續戒治之必要，於88年4 月2 日停止戒治處
    分執行出監，所餘戒治期間付保護管束，於88年10月18日交
    付保護管束期滿，由臺灣板橋地方法院檢察署檢察官於89年
    1 月20日以89年度戒毒偵字第6 號為不起訴處分確定。又於
    90年間因施用毒品案件，經臺灣板橋地方法院裁定送強制戒
    治，於91年9 月19日執行完畢，並由臺灣板橋地方法院檢察
    署檢察官以90年度毒偵緝字第707 號起訴，經臺灣板橋地方
    法院以90年度易字第3371號判決處有期徒刑6 月確定等情，
    有臺灣士林地方法院檢察署刑案資料查註紀錄表、臺灣高等
    法院被告前案紀錄表各1 份在卷足憑。從而，被告確有於91
    年9 月19日強制戒治執行完畢後，5 年以內再犯毒品危害防
    制條例第10條第2 項之施用第2 級毒品犯行。故本件事證明
    確，被告犯行洵堪認定，應依法論科。
二、按安非他命為毒品危害防制條例第2 條第2 項第2 款所規定
    之第2 級毒品，核被告甲○○所為，係犯毒品危害防制條例
    第10條第2 項之施用第2 級毒品罪。其施用前後持有第2 級
    毒品安非他命之低度行為為施用毒品之高度行為所吸收，不
    另論罪。再被告有事實欄所載前案犯罪科刑並執行完畢之情
    形，有臺灣高等法院被告全國前案紀錄表1 份在卷可查，其
    受有期徒刑執行完畢後，5 年內故意再犯有期徒刑以上之本
    罪，為累犯，應依刑法第47條第1 項之規定加重其刑。爰審
    酌被告前曾有施用毒品之犯行，屢經觀察勒戒及強制戒治之
    治療程序並判刑後，仍未戒除惡習而繼續施用，足見其深陷
    毒癮而難以自拔，並考量其生活狀況、智識程度，施用毒品
    之次數僅1 次，暨犯罪後坦承犯行等一切情狀，量處如主文
    所示之刑。
據上論斷，應依刑事訴訟法第273 條之1 第1 項、第299 條第1
項前段，毒品危害防制條例第10條第2 項，刑法第11條前段、第
47 條 第1 項，判決如主文。
本案經檢察官邱智宏到庭執行職務。
中　　華　　民　　國　　96　　年　　5 　　月　　14　　日
　　　　　　　　　刑事第七庭法　官　王俊雄
以上正本證明與原本無異。
如不服本判決，應於判決送達後10日內，向本院提出上訴狀。
                            書記官  林靜枝
中　　華　　民　　國　　96　　年　　5 　　月　　16　　日
附錄本案論罪科刑法條全文
毒品危害防制條例第10條第2 項：
施用第二級毒品者，處3 年以下有期徒刑。
